---
output: github_document
---

<!-- README.md is generated from README.Rmd. Please edit that file -->

```{r setup, include = FALSE}
knitr::opts_chunk$set(
  collapse = TRUE,
  comment = "#>",
  fig.path = "man/figures/README-",
  out.width = "100%"
)
```
# georefar

[![lifecycle](https://img.shields.io/badge/lifecycle-experimental-orange.svg)](https://www.tidyverse.org/lifecycle/#experimental)

georefar es un paquete de R que implementa un wrapper para la API [georef-ar](https://georef-ar-api.readthedocs.io/es/latest/).


La API del Servicio de Normalización de Datos Geográficos, permite normalizar y codificar los nombres de unidades territoriales de la Argentina (provincias, departamentos, municipios y localidades) y de sus calles, así como ubicar coordenadas dentro de ellas.

## Instalación

Se puede instalar la version en desarrollo del paquete desde github:

``` r
# install.packages("devtools")
devtools::install_github("pdelboca/georefar")
```

## Ejemplo de Usos

Para obtener un listado de provincias:

```{r}
library(georefar)

get_provincias(orden = "id", max = 5)
```

Para obtener un listado de departamentos:

```{r}
library(georefar)

get_departamentos(provincia = "Corrientes", orden = "id", max = 5)
```

Para obtener un listado de municipios:

```{r}
library(georefar)

get_municipios(provincia = "Santa Fe", max = 5)
```

Para obtener un listado de localidades:

```{r}
library(georefar)

get_localidades(provincia = "Chubut", max = 5)
```
